臺灣高等法院高雄分院刑事判決　　　　95年度上訴字第2251號
上　訴　人　甲○○
即　被　告
　　　　　　　　　（現於臺灣高雄第二監獄執行中）
上列上訴人因違反毒品危害防制條例案件，不服臺灣高雄地方法
院95年度訴字第3477號中華民國95年11月10日第一審判決（起訴
案號：臺灣高雄地方法院檢察署95年度毒偵字第6513號），提起
上訴，本院判決如下：
    主  文
原判決撤銷。
本件免訴。
    理  由
一、公訴意旨略以：被告甲○○前因施用毒品案件，經原審法院
    以92年度毒聲字第5065號裁定施以強制戒治，於民國93年11
    月27日強制戒治完畢釋放出所。復因違反毒品危害防制條例
    案件，經原審法院於92年12月22日以92年訴字2126號判處有
    期徒刑10月確定，於93年12月24日執行完畢。詎猶不知悔改
    ，基於施用第一級毒品之犯意，於前開強制戒治執行完畢釋
    放後5 年內之94年12月8 日上午7 、8 時許，在高雄市前鎮
    區○○○街43號住處，以將海洛因摻入香菸後點燃吸食之方
    式，施用第一級毒品海洛因1 次。嗣於94年12月8 日下午3
    時40分許，經警通知施以定期尿檢並徵得甲○○同意採集尿
    液送驗結果，呈現嗎啡、可待因陽性反應，始悉上情，因認
    被告涉有毒品危害防制條例第10條第1 項之施用第一級毒品
    罪嫌云云。
二、按案件曾經判決確定者，應為免訴之判決，刑事訴訟法第30
    2 條第1 款定有明文。又連續犯係裁判上一罪，其一部分犯
    罪事實曾經判決確定者，其效力當然及於全部，故檢察官復
    將其他部分重行起訴，亦應諭知免訴之判決（最高法院49年
    台非字第20號判例參照）；經查：被告自94年10月10日下午
    3 時許起至同年月12日中午12時許止，連續在高雄市前鎮區
    ○○○街43號住處，以將海洛因摻入香菸後點燃吸食之方式
    施用第一級毒品海洛因4 次，經原審法院於95年1 月20日以
    94 年 訴字第4178號判處有期徒刑1 年2 月確定，有原審法
    院該案刑事判決正本附卷；被告本案被訴於94年12月8 日施
    用第一級毒品，與上述施用第一級毒品犯行，時間緊接，犯
    罪手法相似，所犯係構成要件相同之罪，應構成連續犯，則
    本件公訴人起訴之犯行，發生在前案最後事實審宣示判決之
    日前，且與前案犯行，構成連續犯，有裁判上一罪關係，依
    審判不可分原則，前案判決之效力，應及於連續犯之全部犯
    罪事實。茲公訴人復就本件犯罪事實起訴，依上開說明，應
    諭知免訴之判決。
三、原審未為詳察，遽為被告科刑之判決，自有未洽，被告上訴
    意旨，指摘原判決不當，為有理由，應由本院將原判決予以
    撤銷改判，另諭知免訴之判決。
據上論斷，應依刑事訴訟法第369 條第1 項前段、第364條 、第
302 條第1 款，判決如主文。
本案經檢察官彭南雄到庭執行職務。
中　　華　　民　　國　　96　　年　　1 　　月　　30　　日
                  刑事第七庭    審判長法  官   莊飛宗
                                      法  官   邱明弘
                                      法  官   黃憲文
以上正本證明與原本無異。
如不服本判決應於收受本判決後10日內向本院提出上訴書狀，其
未敘述上訴理由者，並得於提起上訴後10日內向本院補提理由書
狀（均須按他造當事人之人數附繕本）「切勿逕送上級法院」。
中　　華　　民　　國　　96　　年　　1 　　月　　31　　日
　　　　　　　　　　　　　　　　　　　書記官   施耀程
